【裁判字號】    92,婚,654
【裁判日期】    920512
【裁判案由】    離婚
【裁判全文】
臺灣臺中地方法院民事判決  九十二年度婚字第六五四號
    原      告  甲○○
    被      告  乙○○
                        （現因案於台中監獄執行中）
右當事人間請求離婚等事件，本院判決如左：
    主      文
准原告與被告離婚。
訴訟費用由被告負擔。
    事      實
甲、原告方面：
  一、聲明：如主文所示。
  二、陳述：兩造於民國八十八年六月五日結婚，婚後原告始發現被告有施用毒品惡
      習，且被告於八十八年因施用毒品案件，經觀察勒戒後，於八十八年十月三日
      經檢察官以八十八年度毒偵字第九九七號不起訴處分確定，原告於得知被告染
      上吸毒惡習後，屢次予以規勸，惟被告均不聽勸阻，復於九十年五月間又因連
      續施用毒品，經法院判處有期徒刑一年二月確定，被告吸食毒品之行徑，不僅
      破壞家庭之美滿和諧，更無法維繫正常之婚姻生活，被告又因染上毒癮，長期
      在監戒治、服刑，兩造目前所維繫者不過是形式之婚姻，感情基礎早因被告沈
      迷毒品而破壞殆盡，實已難令原告繼續與其維繫婚姻生活，爰依民法第一千零
      五十二條第一項第十款、第二項規定請求裁判離婚。
  三、證據：提出戶籍謄本一份、判決書查詢影本二份為證。
乙、被告方面：對原告請求離婚並無意見。
丙、本院依職權調閱被告前科資料。
    理      由
一、原告主張兩造於八十八年六月五日結婚，婚後原告始發現被告有施用毒品惡習，
    且被告於八十八年因施用毒品案件，經觀察勒戒後，於八十八年十月三日經檢察
    官以八十八年度毒偵字第九九七號不起訴處分確定，原告於得知被告染上吸毒惡
    習後，履次予以規勸，惟被告均不聽勸阻，復於九十年五月間又因連續施用毒品
    ，經法院判判處應執行有期徒刑一年二月確定現正執行中之事實，業據原告提出
    戶籍謄本一份為證，並經本院依職權調閱被告刑案資料查核屬實，有台灣高等法
    院被告全國前案紀錄表在卷可考，自堪信原告之主張為真實。
二、按婚姻乃一男一女之兩性結合，以組織家庭，共同生活為目的。故有足以破壞共
    同生活或難以維持共同生活之情事發生，允宜許其離婚以消滅婚姻關係。七十四
    年六月三日修正公布之民法親屬編，就裁判離婚之原因，為應實際需要，參考各
    國立法例，增設民法第一千零五十二條第二項，明定有同條第一項以外重大事由
    ，難以維持婚姻者，亦得請求離婚。是對於家庭生活之美滿幸福，有妨礙之情形
    ，即得認其與此之所謂難以維持婚姻之重大事由相當（最高法院著有七十九年臺
    上字第一０四０號判決足資參照）。經查，被告於婚後陸續施用毒品，已如前述
    ，復又因施用毒品入監執行，兩造因而需長期分離，無法共同生活，且致原告身
    心飽受折磨，亦加深兩造情感之裂痕，綜而觀之，實該當民法第一千零五十二條
    第二項之「有前項以外之重大事由，難以維持婚姻者」之裁判離婚事由。此外，
    本件兩造難以維婚姻之重大事由，乃被告一再觸犯刑律而咎由自取，非可歸責於
    原告，純為可歸責被告一方，亦堪認定。從而，本件原告據以主張依民法第一千
    零五十二條第二項之規定，訴請離婚，為有理由，應予准許。上開請求，既經本
    院審認有理由而准予離婚，則原告併依民法第一千零五十二條第一項第十款之規
    定訴請婚，為請求權競合，本院自毋庸再予審認，附此敘明。
三、據上論結，原告之訴為有理由，依民事訴訟法第七十八條判決如主文。
中      華      民      國    九十二    年      五      月    十二      日
                              臺灣臺中地方法院家事法庭
~B法      官  涂秀玲
右為正本係照原本作成
如對本判決上訴應於判決送達後廿日內向本院提出上訴狀
中      華      民      國    九十二    年      五      月    十二      日
~B法院書記官


司法院資訊處製作；財團法人民間司法改革基金會備份。
